---
title: "Legg til tittel her"
author: "Legg til navn på alle forfattere her"
date: "Legg til dato hvis du ønsker"
output: html_document

---

```{r setup, include=FALSE}
knitr::opts_chunk$set(echo = TRUE)

library("tidyverse")

# last inn datasettet
koliforme <- read_delim(file = "data/Koliforme.csv", delim = ",")

```

## Introduksjon

Skriv en introduksjon med hovedspørsmål og forventningene

## Metode

Beskriv hvordan dataene ble samlet og analysert.


## Resultat

Oppsummer resultatene i en tabell som viser gjennomsnitt og standardfeil til koliforme bakterie i de tre vannene.

```{r tabell, eval=TRUE, echo=FALSE}

koliforme %>% 
  group_by(...) %>% 
  summarise(gjennomsnitt = mean(...),
            standardfeil = sd(...) / sqrt(n())) %>% 
  knitr::kable(digits = 1,
               caption = "Tabell 1: beskriv tabellen i en setning.")

```


Lag et boksplott som viser antall bakterier per vann.
Med argumentet ```fig.cap``` på toppen av den neste code chunk kan du legge til en figurtekst og beskrive hva dette plottet viser.

```{r boksplot, eval=TRUE, echo=FALSE, fig.cap="..."}

ggplot(koliforme, aes(x = ..., y = ...)) +
  geom_boxplot() +
  labs(x = NULL, y = "Antall bakterier per mL")

```


Beskriv resultatene med ord.
Sammenlign gjennomsnitt og spredning av data i de tre vannene.


## Diskusjon

Diskuter resultatene.

