---
title: "Legg til titel her"
author: "Legg til navn på alle forfattere her"
date: "Legg til dato hvis du ønsker"
output: html_document

---

```{r setup, include=FALSE}
knitr::opts_chunk$set(echo = TRUE)

library("tidyverse")

# les inn datasettene
koliforme <- read_delim(file = "data/Koliforme.csv", delim = ",")
vekst <- read_delim(file = "data/Vekst.csv", delim = ",")

```

## Introduksjon

Skriv en introduksjon med hovedspørsmål og forventningene?

## Metode

Beskriv hvordan dataene ble samlet og analysert.



## Resultat

Oppsummer resultatene i en tabell som viser gjennomsnitt og standard feil til koliforme baketerie i de tre 3 vann.

```{r tabel, eval=TRUE, echo=FALSE}

koliforme %>% 
  group_by(vann) %>% 
  summarise(gjennomsnitt = mean(antall_per_ml),
            standardfeil = sd(antall_per_ml) / sqrt(n())) %>% 
  knitr::kable(digits = 1,
               caption = "Tabell 1: beskriv tabellen i en settning.")

```


Lag en boksplott som viser antall bakterier per vann og bakterie type.
Med argumentet ```fig.cap``` på toppen av den neste code chunk kan du legge til en figur tekst og beskrive hva dette plottet viser.

```{r boksplot, eval=TRUE, echo=FALSE, fig.cap="..."}

ggplot(koliforme, aes(x = vann, y = antall_per_ml)) +
  geom_boxplot() +
  labs(x = NULL, y = "Antall bakterier per ml")

```


Lag en vekstkurve med standardfeil for hver observasjon.
Beskrive også her i argmuentet ```fig.cap``` hva dette plottet viser.

```{r vekstkurve, eval=TRUE, echo=FALSE, fig.cap="..."}

ggplot(vekst, aes(x = tid, y = celletall, ymin = celletall - standardfeil, ymax = celletall + standardfeil)) +
  geom_point() +
  geom_line() +
  geom_errorbar() + 
  labs(x = "Tid i dager", y = "Celletall")

```

## Diskusjon

Til slutt diskuter resultatene.

